# 制造费用的问题

提问人：ha77 时间：2011-02-12 15:36:58
在审计实务中遇到了这样的问题： 1 ：公司的厂房很大，现在正在拓展业务，订单不是很多，一个订单3-4个月的生产周期，如果这个月只有一个订单，是不是厂房折旧就全部放到这个订单，如果 2 个订单，分摊到 2 个订单，这样的话每个订单的毛利的波动就会很大？有什么更好的核算方法？ 2 ：厂房中的有些固定资产现在因为订单不充足为使用，这块的折旧费放在管理费用还是制造费用-折旧费？ 现在才知道成本核算原来是这么多复杂:L

回答人：chenyiwei
回复 沙发 xinltamanda 的帖子基本上赞同你的意见。IAS 2就要求固定制造费用分摊计入存货成本的部分只能是以正常产能为基础确定的。中国准则下虽然没有明确提出这一点，但比照处理是合理的做法。

回答人：chenyiwei
回复 板凳 haha77 的帖子 1 、财务会计和财务管理是两个不同的范畴，有些理念是存在差异的。 2 、当产量增加大于原先的正常设计产能时，是按实际产量分摊，也就是分摊计入存货成本的固定制造费用不能超过此类固定制造费用的实际发生额。